臺灣臺北地方法院刑事判決　　　　　　　　　　　　九十二年度訴字第一三三六號
　　公　訴　人　臺灣臺北地方法院檢察署檢察官
　　被　　　告　庚○○
　　　　　　　　壬○○
　　　　　　　　陳英樺
右列被告因常業詐欺案件，經檢察官提起公訴（九十二年度偵字第一０六九七號），
本院判決如左：
    主  文
庚○○共同常業詐欺，處有期徒刑壹年陸月，如附表參所示之物沒收。
壬○○共同常業詐欺，處有期徒刑壹年貳月，緩刑伍年，緩刑期內付保護管束，如附
表參所示之物沒收。
陳英樺幫助常業詐欺，處有期徒刑肆月。
    事  實
一、庚○○（綽號「華少」）、壬○○（綽號「雪兒」）與甲○○、乙○○、辛○○
    、戊○○（甲○○、乙○○、辛○○、戊○○等業經檢察官緩起訴處分確定）、
    丁○○、及「楊先生」、「楊副理」、「許少庭」、「陳副總」、「吳主任」等
    不詳姓名年籍之成年男子，基於意圖為自己或第三人不法所有，以詐術使人將本
    人之物交付之犯意聯絡，庚○○、壬○○並以之為常業，陳英樺（原名己○○）
    則基於幫助庚○○、壬○○犯前開常業詐欺罪之犯意。庚○○、壬○○、丁○○
    與先前亦遭他人以同一手法佯稱媒介工作而受騙、不甘損失之甲○○、乙○○、
    辛○○、戊○○等人，均明知渠等並無工作可資仲介，竟自民國九十二年三月廿
    五日起至同年四月十六日止，由庚○○指示壬○○、甲○○、乙○○、辛○○、
    戊○○等人在中國時報、自由時報等報紙上以如附表一所示之假名，刊登如附表
    一所示、內容為徵求工作、聯絡電話之廣告於報紙分類廣告欄。迨有如附表二所
    示之有意求職者閱覽上開廣告後撥打電話與壬○○、甲○○、乙○○、辛○○、
    戊○○等人聯絡後，即由庚○○等人與如附表二所示之被害人約至臺北市松山區
    ○○○路三段一二四之二號四樓面談，並於面談時依庚○○、壬○○事先訂頒、
    教導如何詐騙求職者之「教戰手則」，以高薪、工作輕鬆、月休八天等不實內容
    吸引應徵者，且以公司需要穿著高級制服、統一形象為由，向應徵者佯稱需收取
    治裝費新臺幣（下同）八千元至一萬六千元不等，並佯裝為之套量定作，實則均
    以既有尺寸之廉價外套、背心、襯衫、西褲混充，所收取之治裝費價額高低，則
    取決於應徵者之經濟能力差異而有不同，如附表二所示之被害人因而陷於錯誤，
    支付如附表二所示之金錢，所得均由庚○○等人朋分花用完畢，並均恃此維生，
    而以之為常業。陳英樺（原名為己○○，於八十九年間更名）明知上情，猶多次
    前往上址協助打掃、整理帳單而幫助庚○○等人實施前開犯罪。迨至九十二年四
    月十六日，為警搜索上址而查獲，並扣得如附表三所示、庚○○、壬○○、陳英
    樺所有、供本件犯罪所用之物。
二、案經臺北市政府警察局移送臺灣臺北地方法院檢察署檢察官偵查起訴。
    理  由
一、訊據被告庚○○、壬○○固不諱言有刊登如附表一所示廣告、並於臺北市松山區
    ○○○路三段一二四之二號四樓接受求職者應徵、面談，並收取治裝費等費用等
    情，惟均矢口否認有何常業詐欺犯行，辯稱：渠等確實有介紹工作與應徵者云云
    ；被告陳英樺亦矢口否認有何幫助被告庚○○、壬○○常業詐欺犯行，辯稱：伊
    僅係去上址向庚○○收帳，並無幫忙被告庚○○、壬○○任何工作云云，經查：
    (一)被告庚○○、壬○○確有聘請甲○○、乙○○、辛○○、戊○○等人，並由被
      告壬○○與甲○○、乙○○、辛○○、戊○○在中國時報、自由時報刊載如附
      表一所示之廣告以向不特定人招攬工作，並於臺北市松山區○○○路○段一二
      四之二號四樓由被告庚○○、壬○○與甲○○、乙○○、辛○○、戊○○、丁○○、及「楊先生」、「楊副理」、「許少庭」、「陳副總」、「吳主任」等
      人接受求職者應徵，並收取如附表二所示治裝費等費用，且被告庚○○即為該
      處之實際負責人等情，除據被告庚○○、壬○○供述屬實外，並據證人即共犯
      甲○○、乙○○、辛○○、戊○○、丁○○、證人即被害人丙○○、胡書銘、
      林佑泉、林建男分別證述綦詳，此外，復有扣案如附表三所示之物可資佐證，
      此部分事實可堪認定。
    (二)被告庚○○、壬○○雖辯稱渠等確有介紹工作與應徵者云云，惟查，渠等實際
      上並無何工作可介紹與應徵者等情，業據證人甲○○、乙○○、辛○○、戊○○分別證述明確，證人甲○○證稱：「（你們有提供推拿師的工作與應徵者？
      ）我不知道。（應徵者詢問工作內容、地點、時間時，你如何回答？）庚○○
      會教我們說有這份工作，我只說工作名稱為何而已。（推拿師的工作詳細性質
      是否知悉？）不知道。（有無詢問（你所面試的）邱秀蘭、周典賢有無推拿的
      經驗？）無，只要繳錢我們就錄取。」（見本院九十二年十二月十八日訊問筆
      錄）；證人乙○○證稱：「（應徵何工作？）司機。」「（就你所知，是否有
      提供司機之工作？）就我所知是沒有。」「（進入公司後，有無覺得庚○○公
      司在騙人？）有。」「我知道實際上公司對於應徵者只有介紹去當服務人員，
      其他項目如司機等都沒有實際之工作。」（見本院九十二年十二月十八日訊問
      筆錄、偵卷第一０一頁）；證人辛○○證稱：「（貴公司是否真有提供司機之
      工作？）沒有，當初我應徵司機時公司稱會提供車輛，但我從未看過，現在亦
      然。」（見偵卷第一一二頁）；證人戊○○亦證稱：「（有無介紹應徵者工作
      ？）沒有。」「（你是否認識隨同警方返回之被害人丙○○？）認識，他是向
      我應徵司機的員工，負責人要我謊稱他去林森北路上班。」「（貴公司是否實
      際提供司機工作？為何要如此做？）沒有。是因為庚○○教我們這樣騙他們的
      錢。」（見本院九十二年十一月十八日訊問筆錄、偵卷第一０六頁、一０七頁
      ）等語；況查，被告庚○○、壬○○、陳英樺於警、偵訊中亦坦承並未實際提
      供應徵者工作、純係詐欺等情明確，被告庚○○供稱：「（知否公司是騙人的
      ？）知道。」（見偵卷第廿七頁反面），被告壬○○供稱：「（（提示）其上
      應徵廣告均屬實？）有些屬實、有些不屬實，徵司機的不屬實，推拿師不屬實
      。」「（貴公司是否實際提供司機、外場工作？為何要如此做？）有外場服務
      人員，沒有司機，因為刊登徵司機比較多人來應徵。」「（知否他們是以刊登
      不實廣告騙取應徵者的金錢？）我知道。」等語（見偵卷第十五頁反面、第八
      二頁），被告陳英樺供稱：「（知否公司是騙人的？）我知道該公司是騙人的
      ，我在該公司時聽員工閒聊才知道。」等語（見偵卷第十九頁反面）。次查，
      被告庚○○、壬○○等人於面試時均以公司需要穿著高級制服、統一形象為由
      ，要求應徵者支付服裝費，以便套量定作，有扣案教戰手冊、尺寸簿等可證，
      然實際上該等服裝之真實價格均甚低廉，且均為現有之服裝，與收取之治裝費
      顯不相當，即令應徵相同工作者，亦未必收取相同之治裝費，完全視應徵者之
      經濟能力而定等情，亦據證人甲○○、乙○○、戊○○證述明確，證人甲○○
      證稱：「（你做的期間內，就你所知所收服裝費，有無製作服裝給應徵人？）
      有，是買現成的。」「（那些衣服是否值你們所收服裝費？）不值。」「（你
      是徵求推拿師？）是的。（你提供何種樣式衣服？）襯衫及西裝外套。（推拿
      穿西裝合適？）不合適。（不合適，為何要提供西裝與應徵推拿師者？）因為
      我公司規定要有制服，這只是向應徵者收取服裝費的目的。」等語（見本院九
      十二年十二月十八日訊問筆錄），證人乙○○證稱：「（要多少服裝費？）要
      看應徵者的意願度，如果這個人比較有錢、稱頭，價格就開的高，如果看起來
      比較沒有錢，就開幾千元。」「（這些衣服是否有價值相當於收取的服裝費？
      ）不值，那些衣服本錢一千元以內。」等語（同上訊問筆錄），證人戊○○證
      稱：「（收取服裝費後，有無去訂作衣服？）沒有訂作，是庚○○自己去買的
      。」等語（見本院九十二年十一月十八日訊問筆錄），且被告庚○○、壬○○
      亦坦承實際上之服裝成本襯衫、背心僅五百元、外套僅八百元等語（見偵卷第
      廿七頁、第八二頁）。又查，被告等人於刊登徵才廣告時均不使用真名，而另
      取與渠等本名無任何關連性之假名，甚且如戊○○本為男性，竟使用黃小姐之
      名義刊登廣告，並且均以另行申請之行動電話、市內電話作為與應徵者聯絡之
      方式，有扣案報紙廣告可佐，並經被告壬○○、證人甲○○、乙○○、辛○○
      、戊○○供、證述屬實，均與常情一般媒介工作之情形有間。被告等人既無實
      際工作可資仲介，猶以佯稱統一制服為名，收取與服裝本身價值顯不相當之治
      裝費，更視應徵者之經濟狀況，任意決定治裝費之高低，於刊登徵才廣告時復
      使用假名，足見被告庚○○、壬○○確有施用詐術，使應徵者陷於錯誤而交付
      財物之行為，被告庚○○、壬○○嗣後否認犯行，不過為卸飾之詞，允無足採
      ，至被告庚○○另於本院審理時聲請傳訊夜店工作人員以證明其為無辜云云，
      然被告庚○○並未陳報待傳訊證人之年籍資料，況被告庚○○、壬○○亦於偵
      訊時自承本件確無實際媒介工作，純係騙人之情，已如前述，自無傳訊之必要
      ，特此敘明。
    (三)再核被告庚○○、壬○○之詐欺行為，時間雖非甚長，然以刊登廣告、申裝電
      話等方式以圖招攬廣大閱報且有意求職之人，復又聘請甲○○、乙○○、辛○○、戊○○等人專職負責面試應徵者，分層設事、專業分工，足見其規模龐大
      ，且被告庚○○亦供稱：「（上述期間，你的生活費何來？）因為這個沒有賺
      多少錢，一般都是跟家裡拿的。」（見偵卷第二二０頁反面），是被告庚○○
      、壬○○確有恃此犯行為生之意，而屬常業詐欺，亦堪認定。
    (四)至於被告陳英樺雖辯稱：查獲時適巧前往該處向被告庚○○收帳，並無幫忙被
      告庚○○、壬○○任何工作云云。然查，被告陳英樺前於偵訊時供稱：「（知
      否公司是騙人的？）我知道該公司是騙人的，我在該公司時聽員工閒聊才知道
      。」「（你到該公司作何事？）」幫忙掃地、幫壬○○整理訂購單、對對帳。
      」「（知道公司是騙人的，為何還幫忙？）只是幫幫忙，出於朋友之情，有時
      庚○○也會叫我幫他整理、對帳。」等語（見偵卷第二十頁），且證人辛○○
      、甲○○、乙○○、丁○○亦證稱被告陳英樺經常在臺北市松山區○○○路○
      段一二四之二號四樓內走動等情明確，足見被告陳英樺嗣後辯稱僅恰巧前往收
      帳、未曾幫忙庚○○從事任何工作云云，顯無可採。至於公訴意旨認被告陳英
      樺係與被告庚○○、壬○○等人有共同常業詐欺之犯意聯絡，均為共同正犯云
      云，然查，訊之被告庚○○、壬○○均否認被告陳英樺為渠公司員工、亦否認
      有與陳英樺朋分所得款項明確，證人甲○○、乙○○、辛○○、戊○○、丁○○亦證稱不知陳英樺在公司內擔任何職，至於扣案訂購單上雖有陳英樺之印文
      及「宗傑」（被告陳英樺原名）之署名，然被告陳英樺否認係其所簽署、用印
      ，訊之被告庚○○則供稱前開「陳英樺」之印章係伊自行刻印、蓋用，與被告
      陳英樺無關，不清楚「宗傑」之名係何人所簽等語（見偵卷第二二九頁），被
      告陳英樺經檢察官諭令書寫己○○之姓名十次（見偵卷第二三二頁），亦核與
      扣案訂購單上之「宗傑」簽名之方式、筆順並不一致，是依現存證據，尚不能
      認被告陳英樺即有與被告庚○○等人有何共同實施犯罪之犯意聯絡與行為分擔
      ，然被告陳英樺明知被告庚○○等人係以詐欺為業，猶幫忙整理對帳，從事構
      成要件以外之行為，便利被告庚○○等人實施犯罪，雖無積極證據足認有為自
      己犯罪之意，然確係基於幫助被告庚○○常業詐欺之犯意而為，可堪認定。綜
      上所述，本件事證明確，被告犯行堪以認定，應依法論科。
二、核被告庚○○、壬○○所為，均係犯刑法第三百三十九條第一項、第三百四十條
    之常業詐欺罪，被告庚○○、壬○○與甲○○、乙○○、辛○○、戊○○、丁○○、及「楊先生」、「楊副理」、「許少庭」、「陳副總」、「吳主任」等不詳
    姓名年籍之成年男子就上開詐欺取財犯行有犯意聯絡及行為分擔，皆為共同正犯
    ，被告陳英樺以幫助之意思，實施幫忙打掃、對帳等構成要件以外行為，係屬幫
    助犯，應依刑法第三十條第二項規定，按第三百四十條常業詐欺之罪論處，並減
    輕其刑，公訴意旨認被告陳英樺係屬常業詐欺之共同正犯，尚有誤會。公訴人雖
    僅就起訴書附表一所示之詐欺取財犯行提起公訴，而未及於被告等對於被害人王
    松彬、胡中明、高進、邱秀蘭、周典賢等人詐欺取財之犯行，然檢察官就犯罪事
    實一部起訴者，效力及於全部，本件被告庚○○等對被害人王松彬、胡中明、高
    進、邱秀蘭、周典賢等人詐欺取財之犯行，與已起訴之部分有常業犯包括一罪之
    關係，本院自應就上開起訴書所不及部分併予審判，附此敘明。爰審酌被告庚○○有侵占前科，己○○有搶奪、盜匪、煙毒、麻藥等多項前科，分別仍在緩刑及
    假釋中，猶為本件犯行，有卷附臺灣高等法院被告全國前案紀錄表二紙在卷可稽
    ，足見其素行非佳，且無悛悔之心，被告壬○○並無前科，亦有卷附臺灣高等法
    院被告全國前案紀錄表一紙在卷可稽，其素行尚佳，被告庚○○於前揭詐欺犯行
    中居於主導、綜攬之地位，被告陳英樺之幫助被告庚○○等實施犯罪之情節尚屬
    輕微，渠等犯罪之目的、動機、手段、所生危害並非甚鉅、嗣後否認犯行，犯後
    態度不佳等一切情狀，量處如主文所示之刑。又查被告壬○○前未曾受任何有期
    徒刑以上刑之宣告，有臺灣高等法院被告全國前案紀錄表一紙附卷可憑，其經此
    起訴審判，當知所警惕，信無再犯之虞，本院因認所宣告之刑，以暫不執行為適
    當，併依法諭知緩刑五年，緩刑期內並付保護管束，以啟自新。扣案如附表三所
    示之物，為被告所有，供犯罪所用之物，已如前述，爰依法宣告沒收。
三、公訴意旨另以：被告庚○○、壬○○、陳英樺於九十二年二月間某日，在臺北縣
    新莊市○○路一三一號七樓以代為介紹司機工作為詐術，詐欺求職者丁○○治裝
    費一萬六千五百元、三萬七千八百元，因認被告二人此部分行為亦涉有常業詐欺
    之罪嫌。惟查：丁○○係經由閱覽自由時報之求職廣告，於九十二年二月間某日
    ，在臺北縣新莊市○○路一三一號七樓應徵工作，當時負責面試的人是綽號「阿
    凱」、姓名年籍不詳之人，而非被告庚○○，丁○○雖有繳交部分場地清潔費及
    公關費與被告庚○○，然「阿凱」事後亦確有安排丁○○前往南京東路二段之舞
    廳擔任司機，後因其生意不佳、不願再度前往舞廳，遂再找被告庚○○，由被告
    庚○○安排前往臺北市松山區○○○路○段一二四之二號四樓工作等情，業據證
    人丁○○到庭證述屬實（見本院九十二年十一月十八日訊問筆錄），是被告庚○○、「阿凱」既確有連續安排證人丁○○二份工作，且第一份工作亦與丁○○應
    徵內容相符，此部分行為即無詐欺取財可言，至被告壬○○、陳英樺部分，證人
    丁○○復未能明確指述被告壬○○、陳英樺就此有何詐欺犯行，此外，復查無其
    他證據足認被告庚○○、壬○○、陳英樺就證人丁○○部分有何詐欺取財之犯行
    ，是此部分之犯罪嫌疑顯有不足，然公訴意旨認此部分與前揭論罪科刑部分有常
    業犯包括一罪關係，屬裁判上一罪，爰不另為無罪之諭知。
據上論斷，應依刑事訴訟法第二百九十九條第一項前段，刑法第二十八條、第三百三
十九條第一項、第三百四十條、第三十條第二項、第七十四條第一款、第九十三條第
一項、第三十八條第一項第二款，罰金罰鍰提高標準條例第一條前段，判決如主文。
本案經檢察官舒瑞金到庭執行職務
中　　　華　　　民　　　國　　九十三　　年　　　三　　　月　　 十一 　　日
                                      臺灣臺北地方法院刑事第十二庭
                                          審判長法  官 林銓正
                                                法  官 胡宏文
                                                法  官 張永宏
右正本證明與原本無異。
如不服本判決，應於判決送達後十日內向本院提出上訴狀（應抄附繕本）。告訴人或
被害人如對於本判決不服者，應具備理由請求檢察官上訴，其上訴期間之計算係以檢
察官收受判決正本之日期為準。
                                          書記官 黃瓊滿
中　　　華　　　民　　　國　　九十三　　年　　　三　　　月　　　十五　　日
附錄本件論罪科刑法條全文
刑法第三百三十九條第一項
意圖為自己或第三人不法之所有，以詐術使人將本人或第三人之物交付者，處五年以
下有期徒刑、拘役或科或併科一千元以下罰金。
刑法第三百四十條
以犯第三百三十九條之罪為常業者，處一年以上七年以下有期徒刑，得併科五萬元以
下罰金。
附表一【刊登廣告內容】
┌──┬───┬───────┬────┬─────────┬─────┐
│編號│刊登者│應徵內容　　　│佯稱姓名│使用電話　　　　　│刊登張數、│
│　　│　　　│　　　　　　　│　　　　│　　　　　　　　　│編號　　　│
├──┼───┼───────┼────┼─────────┼─────┤
│　　│壬○○│男女轎車司機、│葉小姐、│00000000、│八張（Ａ１│
│　　│　　　│推拿師、全職兼│林小姐、│00000000　│—１至７）│
│ 一 │　　　│職人員、接送人│陳主任、│　　　　　　　　　│　　　　　│
│　　│　　　│員、女話務、行│沈店長、│　　　　　　　　　│　　　　　│
│　　│　　　│政人員、外場服│劉經理　│　　　　　　　　　│　　　　　│
│　　│　　　│務員、吧台　　│　　　　│　　　　　　　　　│　　　　　│
│    │      │              │　　　　│                  │          │
├──┼───┼───────┼────┼─────────┼─────┤
│　　│乙○○│夜班服務人員　│陳副理　│00000000、│一張（Ｚ１│
│ 二 │　　　│　　　　　　　│　　　　│000000000│—１）　　│
│　　│　　　│　　　　　　　│　　　　│六　　　　　　　　│　　　　　│
├──┼───┼───────┼────┼─────────┼─────┤
│ 三 │辛○○│男女接送司機　│李先生　│00000000　│一張（Ｙ２│
│　　│　　　│　　　　　　　│　　　　│　　　　　　　　　│—２）　　│
├──┼───┼───────┼────┼─────────┼─────┤
│ 四 │戊○○│轎車接送司機　│黃小姐　│000000000│二張（Ｇ７│
│　　│　　　│　　　　　　　│　　　　│○　　　　　　　　│—１、２）│
├──┼───┼───────┼────┼─────────┼─────┤
│ 五 │甲○○│推拿師　　　　│關先生　│000000000│二張（ＭＢ│
│　　│　　　│　　　　　　　│　　　　│六　　　　　　　　│—１、２）│
└──┴───┴───────┴────┴─────────┴─────┘
附表二【被害人及應徵之工作、遭詐騙之日期、金額】
┌──┬───┬─────┬───┬──────┬─────┬─────┐
│編號│姓　名│應徵日期　│行為人│應徵工作名稱│詐欺金額　│詐得金額  │
├──┼───┼─────┼───┼──────┼─────┼─────┤
│ 一 │簡子淇│九十二年四│楊副理│推拿師      │治裝費    │訂金      │
│　  │　　　│月四日　　│　　　│　　　　　　│八千元    │一千元    │
├──┼───┼─────┼───┼──────┼─────┼─────┤
│ 二 │林建男│九十二年四│壬○○│外場服務生  │治裝費    │訂金      │
│　  │　　　│月七日　　│　　　│　          │一萬元    │五百元    │
├──┼───┼─────┼───┼──────┼─────┼─────┤
│ 三 │王松彬│九十二年四│不詳  │司機        │治裝費    │訂金      │
│    │      │月七日    │      │            │一萬五千元│二千元    │
├──┼───┼─────┼───┼──────┼─────┼─────┤
│ 四 │蔡炳勇│九十二年四│壬○○│司機        │治裝費    │訂金      │
│　  │　　　│月七日　　│　　　│　　　　　　│一萬五千元│一千元    │
├──┼───┼─────┼───┼──────┼─────┼─────┤
│ 五 │梁晉彰│九十二年四│戊○○│不詳        │治裝費    │訂金      │
│　　│　　　│月八日　　│　    │            │八千元    │四百元    │
├──┼───┼─────┼───┼──────┼─────┼─────┤
│ 六 │王新燕│九十二年四│少庭　│推拿師      │治裝費    │訂金      │
│　  │　　　│月八日　　│　　　│　　　　　　│一萬元    │一千元    │
├──┼───┼─────┼───┼──────┼─────┼─────┤
│ 七 │張旭清│九十二年四│壬○○│外場服務生  │治裝費    │訂金      │
│　  │　　　│月九日　　│　　　│　　　　　　│一萬元    │一千元    │
├──┼───┼─────┼───┼──────┼─────┼─────┤
│ 八 │葉佳鑫│九十二年四│壬○○│外場服務生  │治裝費    │訂金      │
│　  │　　　│月十日　　│　　　│　　　　　　│一萬元    │一千元    │
├──┼───┼─────┼───┼──────┼─────┼─────┤
│ 九 │林佑泉│九十二年四│壬○○│外場服務生  │治裝費    │訂金      │
│　  │　　　│月十一日　│　　　│　　　　　　│一萬二千元│一千五百元│
├──┼───┼─────┼───┼──────┼─────┼─────┤
│ 十 │程曉華│九十二年四│乙○○│外場服務生  │治裝費    │無        │
│　　│　　　│月十一日　│　　　│            │八千元　　│          │
├──┼───┼─────┼───┼──────┼─────┼─────┤
│十一│胡中明│九十二年四│不詳  │司機        │治裝費    │訂金      │
│    │      │月十一日  │      │            │一萬二千元│五百元    │
├──┼───┼─────┼───┼──────┼─────┼─────┤
│十二│高進  │九十二年四│不詳  │司機        │治裝費    │訂金      │
│    │      │月十二日  │      │            │一萬六千元│二千元    │
├──┼───┼─────┼───┼──────┼─────┼─────┤
│十三│吳志鎮│九十二年四│乙○○│ＤＪ        │治裝費    │訂金      │
│　　│　　　│月十四日　│　　　│            │八千元    │五百元    │
├──┼───┼─────┼───┼──────┼─────┼─────┤
│十四│李玲瓏│九十二年四│戊○○│服務員      │治裝費    │訂金      │
│　  │　　　│月十四日　│　　　│            │一萬二千元│五百元　  │
├──┼───┼─────┼───┼──────┼─────┼─────┤
│十五│陳竑卿│九十二年四│少庭　│司機        │治裝費    │訂金      │
│　  │　　　│月十四日　│　　　│            │一萬元    │一千元    │
├──┼───┼─────┼───┼──────┼─────┼─────┤
│十六│邱秀蘭│九十二年四│甲○○│推拿師      │治裝費    │訂金      │
│    │      │月十五日  │      │            │一萬一千元│一百元    │
├──┼───┼─────┼───┼──────┼─────┼─────┤
│十七│周典賢│九十二年四│甲○○│推拿師      │治裝費    │無        │
│    │      │月十五日  │      │            │一萬一千元│          │
├──┼───┼─────┼───┼──────┼─────┼─────┤
│十八│黃鴻軒│九十二年四│壬○○│司機        │治裝費    │訂金      │
│　  │　　　│月十五日　│　　　│　　　　　　│一萬五千元│一千五百元│
├──┼───┼─────┼───┼──────┼─────┼─────┤
│十九│郭秋月│九十二年四│乙○○│外場服務生  │治裝費    │訂金      │
│　  │　　　│月十五日　│　　　│　　　　　　│八千元　  │五百元    │
├──┼───┼─────┼───┼──────┼─────┼─────┤
│二十│徐超人│九十二年四│戊○○│司機        │治裝費    │訂金      │
│　  │　　　│月十五日　│　　　│　　　　　　│一萬六千元│四千元    │
├──┼───┼─────┼───┼──────┼─────┼─────┤
│廿一│趙榮華│九十二年四│戊○○│司機        │治裝費    │訂金      │
│　  │　　　│月十五日　│　　　│　　　　　　│一萬四千元│一千元    │
├──┼───┼─────┼───┼──────┼─────┼─────┤
│廿二│丙○○│九十二年四│戊○○│司機        │治裝費    │無        │
│　　│　　　│月十六日　│　　　│　          │一萬五千元│          │
├──┼───┼─────┼───┼──────┼─────┼─────┤
│廿三│王興旺│九十二年四│戊○○│司機        │治裝費　  │訂金      │
│　　│　　　│月十六日　│　    │            │一萬四千元│五百元    │
├──┼───┼─────┼───┼──────┼─────┼─────┤
│廿四│胡書銘│九十二年四│壬○○│司機        │治裝費    │訂金      │
│　  │　　　│月中旬　　│庚○○│　          │一萬二千元│五百元    │
├──┴───┴─────┴───┴──────┴─────┴─────┤
│合計詐得金額：二萬二千元                                              │
└───────────────────────────────────┘
附表三【扣得被告所有、供犯罪所用之物】
┌──┬─────────────────┬──────────────┐
│編號│扣押物品名稱                      │數量                        │
├──┼─────────────────┼──────────────┤
│ 一 │報紙廣告                          │四張                        │
├──┼─────────────────┼──────────────┤
│ 二 │報紙廣告影本                      │十八張                      │
├──┼─────────────────┼──────────────┤
│ 三 │刊登報紙廣告用稿                  │十九張                      │
├──┼─────────────────┼──────────────┤
│ 四 │應徵人員資料表                    │卅四張                      │
├──┼─────────────────┼──────────────┤
│ 五 │員工電話表                        │二張                        │
├──┼─────────────────┼──────────────┤
│ 六 │中國時報分類廣告費收據            │七張                        │
├──┼─────────────────┼──────────────┤
│ 七 │與應徵者對答標準內容表（教戰手冊）│十一張                      │
├──┼─────────────────┼──────────────┤
│ 八 │應徵人員資料表                    │四張                        │
├──┼─────────────────┼──────────────┤
│ 九 │尺寸簿                            │一本                        │
├──┼─────────────────┼──────────────┤
│ 十 │訂購單                            │四十三張                    │
├──┼─────────────────┼──────────────┤
│十一│空白訂購單                        │五十四張                    │
├──┼─────────────────┼──────────────┤
│十二│座位配置圖                        │一張                        │
├──┼─────────────────┼──────────────┤
│十三│已收訂金明細表                    │一張                        │
├──┼─────────────────┼──────────────┤
│十四│現金收支簿                        │二本                        │
└──┴─────────────────┴──────────────┘
